# 是否确认股份支付

提问人：hong0101 时间：2016-05-11 10:53:27
求助版主，拟挂牌公司，在 2016 年 3 月增资 100 万元，三个自然人认缴，A、B、C分别认缴 15 万元、 9 万元、 76 万元，以 1 元/股增资。其中A和B是老股东，但是也是公司的员工，不是实际控制人，C是新股东，同时也是公司员工。 2015 年 12 月 31 日公司有做过一次评估，评估每股净资产为1.17元 现在会计师认定C增资 76 万元，增资价格与 2015 年 12 月 31 日评估每股净资产价格差额确认为股份支付，而A和B的增资不确认为股份支付，请问版主，C增资需要确认股份支付好理解，这个A和B增资为什么就不确认股份支付，这个符合规定吗？

回答人：chenyiwei
A和B是老股东（但不是实际控制人）兼员工，此次与不具备原股东身份的C同时按同样的条件增资，这就说明增资条款和条件的设计中没有考虑A和B是老股东的因素，更多地是将低价入股作为对其以员工身份提供服务的补偿，因此个人理解将A和B的低价入股按股份支付考虑相对合理。

提问人：lbcm 时间：2016-07-04 15:13:25
请教陈版，是否确认股份支付？ 公司 2015 年 4 月份实际控制人以11.96元的价格受让原股东转让的40%股权，形成非同一控制下的企业合并； 2015 年 12 月份，公司 13 名自然人股东将部分股权以2.8元（参考 2015 年 6 月 30 日基准日净资产2.7元）转让给公司员工出资设立的职工持股平台，这种情况需要确认股份支付吗？参考的公允价值是实际控制人的出资价格？

回答人：chenyiwei
不清楚具体背景，但从你提供的有限信息看，构成股份支付的可能性是比较大的，且授予日标的股份的公允价值应不低于实际控制人取得其控制权时的成本。